Minutes et répertoires du notaire Jacques GUESDON, 21 novembre 1704 - 27 août 1731 (étude XXIII)
Archives nationales
Minutes et répertoires du notaire Jacques GUESDON (étude XXIII)
21 novembre 1704 - 27 août 1731
MC/ET/XXIII/391 - MC/ET/XXIII/477, MC/RE/XXIII/4 - MC/RE/XXIII/5
Etude XXIII; Guesdon, Jacques
Archives nationales de France
Minutes et répertoires: la loi 2008-696 du 15 juillet 2008 relative aux archives a fixé à 75 ans à compter de la date de l'acte, ou à 25 ans à compter de la date du décès de l'intéressé si ce délai est plus bref, le délai de communication des minutes et répertoires des notaires; ce délai est porté à 100 ans à compter de la date de l'acte si le document se rapporte à un mineur (code du Patrimoine, articles L213-2, 4e d et 5e).
Autres documents de l'étude (dossiers de clients, comptabilité...): s'agissant d'archives privées, ces documents sont communicables selon les modalités fixées par le déposant ou le donateur.
Certains documents ne sont pas accessibles en raison de leur mauvais état de conservation.
Versement
Accès aux instruments de recherche de tous les notaires de l’étude XXIII
Archives de l'étude XXIII
- Minutes de Jacques GUESDON, 21 novembre 1704 - 27 août 1731; MC/ET/XXIII/391 - MC/ET/XXIII/477
  - Minutes. 1704, 21 novembre - 1705, juin, 21 novembre 1704 - juin 1705; MC/ET/XXIII/391
    Informations concernant le classement:
    Le niveau inférieur de description, quand il existe, correspond aux minutes d'actes. Toutes les minutes ne sont pas forcément décrites une à une. Les descriptions de ces minutes sont plus ou moins détaillées.
    - Coullbeuf Desjardins (Laurent) architecte, entrepreneur de bâtiments rue de la Savatière § transport, 30 janvier 1705; MC/ET/XXIII/391
      Origine de l'information:
      Artisans XVIIIe siècle, par M. Rambaud et C. Grodecki, 1956-1977 ( fichier papier entièrement dématérialisé; voir contexte dans le Plan d’orientation général - Notaires de Paris, guides thématiques du Minutier).
      Date de révision: 2011-2012
      Date de création de la notice: 2010
      Coullbeuf Desjardins, Laurent
    - Champion (Charles) maître horloger rue de la Calandre § Convention et compromis, 2 mars 1705; MC/ET/XXIII/391
      Champion, Charles
    - Chandelier (Pierre) maître maçon à Paris § Délibération des créanciers de la veuve de .., 2 mars 1705; MC/ET/XXIII/391
      Chandelier, Pierre
    - Mariage de Pierre Leroy, graveur en taille douce, demeurant rue de la Bûcherie., 5 avril 1705; MC/ET/XXIII/391
      Histoire de l'art, 1700-1750, études XIII à XXXIX (env. 7.500 actes), par Mireille Rambaud, 1966-1975 (fichier papier entièrement dématérialisé; voir contexte dans le Plan d’orientation général - Notaires de Paris, guides thématiques du Minutier).
      Date de révision: 2010
      Date de création de la notice: 2007
      contrat de mariage; Bûcherie (rue de la); Leroy, Pierre; graveur
    - Canné (Pierre) maître maçon Enclos de l'abbaye Saint-Victor § quittance, 6 avril 1705; MC/ET/XXIII/391
      quittance; Canné, Pierre
    - Pasdeloup (Silvestre) maître relieur rue des Parcheminiers § Testament de la femme de .., 19 mai 1705; MC/ET/XXIII/391
      testament; Pasdeloup, Silvestre
  - Minutes. 1705, juillet - décembre, juillet - décembre 1705; MC/ET/XXIII/392
    - Cautionnement concernant Gérard Edelinck, graveur ordinaire du roi, demeurant aux Gobelins., 3 juillet 1705; MC/ET/XXIII/392
      Date de révision: 2010 et 2021 correction du prénom d'Edelinck en "Gérard"
      graveur; cautionnement; Gobelins (manufacture des); Edelinck, Gérard
    - Titre nouvel concernant Gérard Edelinck, peintre, demeurant aux Gobelins, 22 juillet 1705; MC/ET/XXIII/392
      peintre; titre nouvel; Gobelins (manufacture des); Edelinck, Gérard
    - Contrat pour 5 ans entre Nicolas Fanen, brodeur, et Antoine Bridel, maître peintre, au profit de Nicolas Fanen, âgé de 22 ans, fils du précédent., 11 août 1705; MC/ET/XXIII/392
      contrat d'apprentissage; Bridel, Antoine; Fanen, Nicolas (fils); Fanen, Nicolas (père); brodeur; peintre
    - Bridel (Antoine), maître peintre, quai des Augustins § Apprentissage, 11 août 1705; MC/ET/XXIII/392
      contrat d'apprentissage; Bridel, Antoine
    - Quittance du neveu de feu Charles Lebrun, peintre du roi à Paris., 17 août 1705; MC/ET/XXIII/392
      quittance; Le Brun, Charles (1619-1690); peintre
    - Chaucoin (Jean) dit La Poterie maître maçon à Paris § Mariage de la petite fille de feu .., 12 novembre 1705; MC/ET/XXIII/392
      contrat de mariage; Chaucoin, Jean
    - Fripault (Simon) architecte à Paris § Protestation, 26 novembre 1705; MC/ET/XXIII/392
      Fripault, Simon
    - Mougeat (François) maître Serrurier rue Zacharie § désaveu, 28 novembre 1705; MC/ET/XXIII/392
      Mougeat, François
  - Minutes. 1706, janvier - juin, janvier - juin 1706; MC/ET/XXIII/393
    - ROUSSEAU (Jérôme) architecte Rue du bon jour. § Consentement rapporté., 15 mars 1705; MC/ET/XXIII/393
      Rousseau, Jérôme
    - MACHERIAN (Guillaume) Maçon § Inventaire après décès de .., 10 février 1706; MC/ET/XXIII/393
      inventaire; Macherian, Guillaume
    - Devis et marché des ouvrages de maçonnerie et autres à faire sur une maison à reconstruire sise rue Béthisy, par François Etienne Laisnay, architecte, demeurant rue Beaubourg, avec plans., 9 mars 1706; MC/ET/XXIII/393
      devis; marché; Beaubourg (rue); Béthisy (rue); Laisnay, François Etienne; architecte
    - LAISNEY (François Etienne) Architecte Rue Beaubourg § Devis et marche de maçonnerie de .. fait par .., 9 mars 1706; MC/ET/XXIII/393
      devis; marché; Laisney, François Etienne
    - BOUJON (Nicolas) Maître serrurier Rue Bordet § Remboursement -, 10 avril 1706; MC/ET/XXIII/393
      Boujon, Nicolas
    - Mariage du fils de Hubert Simon, architecte de monseigneur le prince., 5 mai 1706; MC/ET/XXIII/393
      contrat de mariage; Simon, Hubert; architecte
    - SIMON (Hubert), peintre, Rue de Feron § Mariage de .., 5 mai 1706; MC/ET/XXIII/393
      contrat de mariage; Simon, Hubert
    - MENESSAN (Nicolas) Maître potier d'étain Rue Saint Martin § Abandonnement .., 7 mai 1706; MC/ET/XXIII/393
      Menessan, Nicolas
    - Mise en apprentissage de Jean-Paul de La Honne, âgé de 14 ans, chez Jacques Pelletier, maître peintre., 12 mai 1706; MC/ET/XXIII/393
      contrat d'apprentissage; La Honne, Jean Paul de; peintre
    - LA HONNE (Jacques), Peintre, Rue de la Huchette § Mise en apprentissage du fils de .., 12 mai 1706; MC/ET/XXIII/393
      contrat d'apprentissage; La Honne, Jacques
    - PELLETIER (Jacques), Maître peintre et doreur, Rue de la Huchette § Mise en apprentissage chez .., 12 mai 1706; MC/ET/XXIII/393
      contrat d'apprentissage; Pelletier, Jacques
  - Minutes. 1706, juillet - décembre, juillet - décembre 1706; MC/ET/XXIII/394
    - Halna (Guy) maître menuisier rue du Sépulcre § Quittance, 1er juillet 1706; MC/ET/XXIII/394
      quittance; Halna, Guy
    - Luce (Thomas) menuisier en ébène fg. Saint Antoine § alloué, 16 août 1706; MC/ET/XXIII/394
      Luce, Thomas
    - Transport de bail. Jean Jouan. Maître de danse. Rue Poupée., 21 août 1706; MC/ET/XXIII/394
      Musique XVIIIe siècle, danseurs (1.088 actes), par Madeleine Jurgens, Mireille Rambaud, Valérie Brousselle, 1963, 1984-1996. Le fichier a été traité pour la partie 'danseurs'.(fichier papier entièrement dématérialisé; voir contexte dans le Plan d’orientation général - Notaires de Paris, guides thématiques du Minutier).
      Date de création de la notice: 2005
      cession; Poupée (rue); Jouan, Jean; danseur; enseignant
  - Minutes. 1707, janvier - juin, janvier - juin 1707; MC/ET/XXIII/395
    - Ratification concernant Gérard Edelinck, graveur ordinaire du roi à Paris, Girard Edelinck fils, peintre, demeurant aux Gobelins et Nicolas Edelinck, peintre dessinateur et graveur à Paris., 9 janvier 1707; MC/ET/XXIII/395
      dessinateur; graveur; peintre; ratification; Edelinck, Girard (fils); Gobelins (manufacture des); Edelinck, Gérard (père); Edelinck (Nicolas)
    - Acte concernant Jean Chaufourier, peintre de perspective, dessinateur et graveur à l'eau forte., 9 janvier 1707; MC/ET/XXIII/395
      Chaufourier, Jean; dessinateur; graveur; peintre
    - De Gastiné (Antoine), marchand orfèvre joaillier, rue de la Vieille Boucherie § Bail, 16 janvier 1707; MC/ET/XXIII/395
      bail; De Gastiné, Antoine
    - Begné (Joseph Melhier) maître relieur et doreur rue des Sept Voies § Mariage de .., 26 avril 1707; MC/ET/XXIII/395
      contrat de mariage; Begné, Joseph Melhier
    - Mainlevée de l'opposition aux scellées apposées sur les biens de feu Gérard Edelinck, graveur du roi en son académie., 7 juin 1707; MC/ET/XXIII/395
      graveur; mainlevée; Edelinck (Gérard)
    - Herbet (Michel) juré expert entrepreneur de bâtiments Parvis Notre Dame § Mainlevée, 8 juin 1707; MC/ET/XXIII/395
      Herbet, Michel
  - Minutes. 1707, juillet - décembre, juillet - décembre 1707; MC/ET/XXIII/396
    - Renonciation de la fille de Gérard Edelinck, graveur ordinaire du roi, à sa succession., 1er juillet 1707; MC/ET/XXIII/396
      Date de révision: 2021 modification du prénom d'Edelinck en "Gérard"
      graveur; partage; Edelinck, Gérard
    - Mayeux (Jean) maître brodeur rue des Petits Carreaux § Compte et décharge de la veuve de .., 14 juillet 1707; MC/ET/XXIII/396
      Mayeux, Jean
    - SUBLET (Michel), chevalier, marquis d'Hendicourt grand louvetier de France r. Montmartre paroisse Saint-Eustache § Renonciation par Michel SUBLET à la succession de François SUBLET son frère chevalier d'Hendicourt gentilhomme de Mgr le Dauphin, 4 août 1707; MC/ET/XXIII/396
      Fichier dit 'général' XVIIe-XVIIIe siècles, par le personnel du Minutier, 1954-1999 ( fichier papier entièrement dématérialisé; voir contexte dans le Plan d’orientation général - Notaires de Paris, guides thématiques du Minutier).
      Sublet, Michel
    - Le Roy (Pierre) maître serrurier rue de la Poterie § 3 Constitutions, 12 août 1707; MC/ET/XXIII/396
      constitution de rente; Le Roy, Pierre
    - Delarbre (Jacques Philippe), marchand orfèvre joaillier, quai des Orfèvres § Bail à .., 29 août 1707; MC/ET/XXIII/396
      bail; Delarbre, Jacques Philippe
    - Quittance concernant François Etienne Laisney, architecte juré expert des bâtiments du roi, demeurant rue des fRancs-Bourgeois., 10 septembre 1707; MC/ET/XXIII/396
      quittance; Francs-Bourgeois (rue des); Laisney, François Etienne; architecte
    - Parquet (Joseph) marchand tapissier rue des Petits-Champs § procuration, 21 septembre 1707; MC/ET/XXIII/396
      procuration; Parquet, Joseph
    - Marché fait par François Etienne Laisney, architecte juré expert entrepreneur de bâtiments, demeurant rue des Francs-bourgeois., 23 octobre 1707; MC/ET/XXIII/396
      marché; Francs-Bourgeois (rue des); Laisney, François Etienne; architecte; chef d'entreprise
    - Tonnelier (Louis) maître Serrurier rue Calande § Marché, 23 octobre 1707; MC/ET/XXIII/396
      marché; Tonnelier, Louis
    - Marché de chaux de Meulan par François Etienne Laisney, architecte juré expert des bâtiments du roi, demeurant rue des francs-Bourgeois., 26 octobre 1707; MC/ET/XXIII/396
      marché; Francs-Bourgeois (rue des); Laisney, François Etienne; architecte
    - Chasot (François) marchand joaillier rue de Montmorency § don mutuel, 13 novembre 1707; MC/ET/XXIII/396
      donation; Chasot, François
    - Perta (François) marchand joaillier rue Saint Honoré § Remboursement, 13 novembre 1707; MC/ET/XXIII/396
      Perta, François
  - Minutes. 1708, janvier - juin, janvier - juin 1708; MC/ET/XXIII/397
    - Levigneur (Jean) maçon grande rue du fg. Saint Jacques du Haut Pas § Mariage de la fille de .., 8 janvier 1708; MC/ET/XXIII/397
      contrat de mariage; Levigneur, Jean
    - Houssin (Gilles), maître menuisier, rue Saint-Etienne du Mont § Inventaire après décès de la femme de .., 14 janvier 1708; MC/ET/XXIII/397
      inventaire après décès; Houssin, Gilles
    - Lespine (château de) en Beauce, prés Villeroy Etat des meubles (pièce annexe) § Vente, 14 janvier 1708; MC/ET/XXIII/397
      Châteaux, hôtels, églises, 1700-1750, par le personnel du Minutier (fichier papier entièrement dématérialisé; voir contexte dans le Plan d’orientation général - Notaires de Paris, guides thématiques du Minutier).
      acte de vente; Mennecy (Essonne)
    - Houssin (Gilles) maître menuisier rue Saint-Etienne du Mont § Mariage de .., 17 janvier 1708; MC/ET/XXIII/397
      contrat de mariage; Houssin, Gilles
    - Hullot (Etienne) maître maçon rue Saint Martin § quittance, 18 février 1708; MC/ET/XXIII/397
      quittance; Hullot, Etienne
    - Hullot (Etienne) maître maçon rue Saint Martin § quittance, 25 février 1708; MC/ET/XXIII/397
    - Bachelier (Louis) maître menuisier rue des Canettes § prorogation du bail, 12 mars 1708; MC/ET/XXIII/397
      bail; Bachelier, Louis
  - Minutes. 1708, juillet - décembre, juillet - décembre 1708; MC/ET/XXIII/398
    - DEMELLIER (Jean) Horloger Pont au change § Certificat .., 7 août 1708; MC/ET/XXIII/398
      Demellier, Jean
    - REILLY (Pierre) Maître maçon Rue des Deux Anges § Quittance .., 7 août 1708; MC/ET/XXIII/398
      quittance; Reilly, Pierre
    - DEVIENNE (Jean) Marchand joaillier Rue de la joaillerie § Bail .., 1er septembre 1708; MC/ET/XXIII/398
      bail; Devienne, Jean
    - BRANCAS (Andre Jos. de) des comtes de Forcalquier ? chevalier marquis de Combon comte de Rochefort § Dépôt d'extrait de mariage de Andre Jos. de BRANCAS et de Louise de SCUDIER passé le 4-12-1707 pard not. et célèbre en l'égl. coll. de Pommiers le 24-7 1707, 4 septembre 1708; MC/ET/XXIII/398
      contrat de mariage; Brancas, André Joseph de (16..-1709)
    - COLIBOEUF dit DESJARDINS Maître maçon entrepreneur des bâtiments Paroisse Saint-Pierre-des-Arcis § Devis et marché pour tous les travaux a faire pour la construction et rétablissement d'une maison à Stains., 4 septembre 1708; MC/ET/XXIII/398
      devis; marché; Coliboeuf dit Desjardin, M.
    - BELLANGER (Nicolas) Maître maçon; Rue de Berry § Quittance .., 19 octobre 1708; MC/ET/XXIII/398
      quittance; Bellanger, Nicolas
    - RUCART (Jean) Serrurier; Rue de Palaiseau - § Procuration., 27 octobre 1708; MC/ET/XXIII/398
      procuration; Rucart, Jean
    - ABOULARD (Claude Joseph) Verrier Faïencier Rue Saint-Séverin § Obligation .., 16 novembre 1708; MC/ET/XXIII/398
      obligation; Aboulard, Claude Joseph
    - Inventaire après décès du beau-père de Claude Hallé, peintre du roi en son académie, demeurant rue Sainte-Marguerite., 1er décembre 1708; MC/ET/XXIII/398
      inventaire après décès; Sainte-Marguerite (rue); Hallé, Claude; peintre
    - BOUTET (Gaspard) Maître joaillier Pont Marie § Inventaire après décès du père de .., 1er décembre 1708; MC/ET/XXIII/398
      inventaire; Boutet, Gaspard
    - Renonciation et liquidation des droits reconnus par la fille de Gérard Edelinck, graveur ordinaire du roi, à la succession de son père., 23 décembre 1708; MC/ET/XXIII/398
      Date de révision: 2010 et 2021 modification du prénom d'Edelinck en "Gérard"
    - CHANFOURNIER (Jean) Graveur Rue Saint Jacques § Renonciation .., 23 décembre 1708; MC/ET/XXIII/398
      Chanfournier, Jean
  - Minutes. 1709, janvier - juin, janvier - juin 1709; MC/ET/XXIII/399
    - BISSON (Pierre) Maître menuisier Rue de Seine. § Quittance et transport .., 6 février 1709; MC/ET/XXIII/399
      quittance; Bisson, Pierre
    - NOAILLES (Maurice duc de) Pair de France chevalier de la Toison d'Or C/ne/ des gardes et générales gemt de Roussillon Maurice duc de NOAILLES § Compte et obligation, 15 février 1709; MC/ET/XXIII/399
      obligation; Noailles, Maurice duc de
    - REILLY (Pierre) Maître maçon Rue des Deux Anges § Décharge .., 26 février 1709; MC/ET/XXIII/399
      Reilly, Pierre
    - POISSANT (Louis) Maître sculpteur Faubourg Saint-Honoré § Vente d'office .., 27 février 1709; MC/ET/XXIII/399
      acte de vente; Poissant, Louis
    - ABOULARD (Claude Joseph) Verrier faïencier Rue Saint Séverin § Obligation .., 5 mars 1709; MC/ET/XXIII/399
    - DUPRÉ (Guillaume) Maître menuisier Rue Galande § Mariage de la fille de .., 28 avril 1709; MC/ET/XXIII/399
      contrat de mariage; Dupré, Guillaume
    - TERLET DUBOIS (Christophe) Marchand Tapissier Rue des Prêtres § Mariage de .., 28 avril 1709; MC/ET/XXIII/399
      contrat de mariage; Terlet Dubois, Christophe
  - Minutes. 1709, juillet - décembre, juillet - décembre 1709; MC/ET/XXIII/400
    - Guillencé (André) potier d'étain à Provins § donation, 27 juillet 1709; MC/ET/XXIII/400
      donation; Guillencé, André
    - Paquet (Charles), maître menuisier, rue de Lamoignon § Mariage de la fille de .., 28 juillet 1709; MC/ET/XXIII/400
      contrat de mariage; Paquet, Charles
    - Meusnier (Antoine Claude), menuisier, rue des Cordiers § Transport de rente, 8 août 1709; MC/ET/XXIII/400
      transport de droits; Meusnier, Antoine Claude
    - Inventaire après décès d'Omer Talon, marquis du Boulay, colonel du régiment d'infanterie d'Orléanais, demeurant rue de Braque., 26 août 1709; MC/ET/XXIII/400
      inventaire après décès; Braque (rue de); Talon du Boulay, Omer (1676-1709); officier (armée)
    - David (Mathieu) appareilleur de bâtiments rue du Four § transport de bail, 16 octobre 1709; MC/ET/XXIII/400
      bail; David, Mathieu
    - Bisson (Pierre) maître menuisier à Paris § quittance de la veuve de .., 21 octobre 1709; MC/ET/XXIII/400
    - Bar (Nicolas) maître menuisier rue de la Pelleterie § Vente d'office, 7 décembre 1709; MC/ET/XXIII/400
      acte de vente; Bar, Nicolas
    - Dubus (André) maître serrurier rue Mouffetard § Vente d'office, 7 décembre 1709; MC/ET/XXIII/400
      acte de vente; Dubus, André
    - Dubus (André) maître serrurier rue Mouffetard § Vente de meubles, 8 décembre 1709; MC/ET/XXIII/400
    - Meusnier (Antoine Claude), menuisier, rue des Cordiers § Transport de rente, 22 décembre 1709; MC/ET/XXIII/400
  - Minutes. 1710, janvier - mars, janvier - mars 1710; MC/ET/XXIII/401
    - Roze (Claude) serrurier rue Saint Étienne des Grez § Vente de bail, 3 janvier 1710; MC/ET/XXIII/401
      acte de vente; bail; Roze, Claude
    - Dubus (André) maître serrurier rue Mouffetard § Vente de bail, 3 janvier 1710; MC/ET/XXIII/401
      acte de vente; bail; Dubus, André
    - Sedaine (Jean) maçon à Saint Maur § quittance, 6 janvier 1710; MC/ET/XXIII/401
      quittance; Sedaine, Jean
    - Foullon (Nicolas) maître tapissier rue de la Vieille Bonneterie § partage, 16 février 1710; MC/ET/XXIII/401
      partage; Foullon, Nicolas
    - Casimir, Louis Bidinski, grand-maréchal de Pologne. Procuration., 22 mars 1710; MC/ET/XXIII/401
      Étrangers en France, Français à l'étranger et aux colonies, XVIe-XIXe siècle (env. 1.000 actes), par le personnel du Minutier,1950-2000 (fichier papier entièrement dématérialisé; voir contexte dans le Plan d’orientation général - Notaires de Paris, guides thématiques du Minutier).
      Date de création de la notice: 2002
      procuration; Pologne; Bidinski, Casimir, Louis
    - Czartoryski. Procuration., 22 mars 1710; MC/ET/XXIII/401
      procuration; Czartoryski
  - Minutes. 1710, avril - juin, avril - juin 1710; MC/ET/XXIII/402
    - Obry (Martin) marchand tapissier rue des Lombards § transport de bail, 2 avril 1710; MC/ET/XXIII/402
      bail; Obry, Martin
    - Hervieux (Robert) joaillier rue de Moussy § Mariage de .., 1er juin 1710; MC/ET/XXIII/402
      contrat de mariage; Hervieux, Robert
    - Doré (Antoine) Coffretier malletier privilégie rue de la Barillerie § Inventaire après décès de .., 2 juin 1710; MC/ET/XXIII/402
      inventaire; Doré, Antoine
    - Inventaire après décès de Pierre JORON, tailleur du Roi: habits de bal, ballets, tragédies et autres spectacles., 11 juin 1710; MC/ET/XXIII/402
      Théâtre XVIIIe siècle (395 actes), par Valérie Brousselle, Guillaume Nahon, Xenia Pamfilova, v. 1960-2000 (fichier papier entièrement dématérialisé; voir contexte dans le Plan d’orientation général - Notaires de Paris, guides thématiques du Minutier).
      Date de création de la notice: 2003
      inventaire après décès; Joron, Pierre; tailleur d'habits
    - DEGUISEMENTS § Inv. d'Estiennette VAULTIER à la requête de Pierre JORON tailleur du Roi privilégié suivant la Cour, son mari, 11 juin 1710; MC/ET/XXIII/402
      inventaire
    - Gribelin (Charles) horloger, valet de chambre de la duchesse de Bourgogne rue de Buci § Marché, 27 juin 1710; MC/ET/XXIII/402
      marché; Gribelin, Charles
    - Joly (Jean) horloger rue des Pralins § Marché, 27 juin 1710; MC/ET/XXIII/402
      marché; Joly, Jean
  - Minutes. 1710, juillet - septembre, juillet - septembre 1710; MC/ET/XXIII/403
    - CHASOT (François) Marchand joaillier; Rue de Montmorency § Bail -, 27 juillet 1710; MC/ET/XXIII/403
      bail; Chasot, François
    - HOUSSIN (Ignace) Maçon Rue Saint-Victor § Remboursement .., 25 août 1710; MC/ET/XXIII/403
      Houssin, Ignace
    - Vanclere (Charles), orfèvre, rue Saint-Jacques § Testament., 10 septembre 1710; MC/ET/XXIII/403
      testament; Vanclere, Charles
    - PIRETOLUS (Jacques) Architecte juré expert Rue Vieille du Temple § Comparution, 15 septembre 1710; MC/ET/XXIII/403
      Piretouis, Jacques
  - Minutes. 1710, octobre - décembre, octobre - décembre 1710; MC/ET/XXIII/404
    - Bail concernant Gérard Edelinck, graveur, et Nicolas Edelinck, graveur de l'académie royale à Rome., 2 octobre 1710; MC/ET/XXIII/404
      graveur; bail; Edelinck, Nicolas; Edelinck, Gérard
    - Décharge concernant Claude Hallé, peintre du roi en son académie, demeurant rue Sainte-Marguerite., 7 octobre 1710; MC/ET/XXIII/404
      décharge; Sainte-Marguerite (rue); Hallé, Claude; peintre
    - BOUTET (Gaspard) Marchand joaillier Pont Marie § Décharge -, 7 octobre 1710; MC/ET/XXIII/404
      Boutet, Gaspard
    - HALLOT (Etienne) Maître maçon Rue Saint Martin § Devis des ouvrages de maçonnerie de .. pour réparations d'une maison., 17 octobre 1710; MC/ET/XXIII/404
      devis; Hallot, Etienne
    - MIGNONEAU (Bernard) Maître et marchand tapissier Rue de la Bûcherie § Dépôt de lettre .., 18 octobre 1710; MC/ET/XXIII/404
      Mignoneau, Bernard
    - ABOULARD (Guillaume) Marchand Verrier Faïencier § Alloue de la fille de .., 11 novembre 1710; MC/ET/XXIII/404
      Aboulard, Guillaume
    - LEJAY (Thomas) Marchand Verrier Faïencier Rue de la Mortellerie § Dépôt de prisée .., 21 novembre 1710; MC/ET/XXIII/404
      Lejay, Thomas
    - Partage de succession concernant Claude Hallé, peintre du roi en son académie, demeurant au quartier Saint-Germain., 10 février 1711; MC/ET/XXIII/404
      partage; Hallé, Claude; peintre
    - BOUTET (Gaspard) Marchand joaillier Pont Marie § Partage -, 10 février 1711; MC/ET/XXIII/404
      partage; Boutet, Gaspard
    - DUVAL (Charles) Maître maçon Rue Sainte Croix de la Bretonnerie § Transaction .., 16 février 1711; MC/ET/XXIII/404
      accord; Duval, Charles
    - NICOLLIER (Jean) Maître Serrurier Rue des Moineaux § Testament .., 9 mars 1711; MC/ET/XXIII/404
      testament; Nicollier, Jean
    - Martin (Henri), orfèvre, quai des Orfèvres § Bail .., 16 mars 1711; MC/ET/XXIII/404
      bail; Martin, Henri
    - POIREAU (Philippe) Serrurier Paroisse Saint-Martial § Procuration .., 23 mars 1711; MC/ET/XXIII/404
      procuration; Poireau, Philippe
    - (Alexandre de) Gironde comte de Buron, 25 août 1711; MC/ET/XXIII/404
      Gironde de Buron, Alexandre de
    - Le Vasseur (Hugues Jacques) marchand joaillier rue du Temple § transport de bail, 29 avril 1712; MC/ET/XXIII/404
      bail; Le Vasseur, Hugues Jacques
    - MIGNONEAU (Bernard) Maître tapissier Rue de la Bûcherie § Dépôt de lettre .., 18 octobre 1716; MC/ET/XXIII/404
  - Minutes. 1711, janvier - avril, janvier - avril 1711; MC/ET/XXIII/405
  - Minutes. 1711, mai - août, mai - août 1711; MC/ET/XXIII/406
    - Bellay (Nicolas) maître menuisier rue des Marmousets § apprentissage, 4 mai 1711; MC/ET/XXIII/406